【裁判字號】    95,聲,3448
【裁判日期】    950908
【裁判案由】    聲請具保停止羈押
【裁判全文】
臺灣高雄地方法院刑事裁定              95年度聲字第3448號
聲  請  人
即  被  告  甲○○
上列被告因常業詐欺案件，聲請具保停止羈押，本院裁定如下：
    主  文
聲請駁回。
    理  由
一、聲請意旨略以：被告甲○○雖於開庭時否認行動電話SIM 卡
    並非其所購買，「人頭帳戶」亦非其所收購，惟被告並非完
    全不承認錯誤，被告於檢察官偵訊時曾坦承確有部分過錯，
    請給予自新之機會。又被告已遭羈押禁見7 月，家中尚有年
    邁婆婆及待哺之小孩，均需由其照顧，爰依法聲請具保停止
    羈押等語。
二、按羈押之被告，所犯最重本刑為3 年以下有期徒刑、拘役或
    專科罰金之罪者，或係懷胎5 月以上或生產後2 月未滿者，
    或現罹疾病，非保外治療顯難痊癒者，如經具保聲請停止羈
    押，不得駁回，刑事訴訟法第114 條定有明文。經查：
  (一)本件被告因涉犯常業詐欺案件，依被告陳明田、黃筱惠等人
    於警詢及偵訊之供述、被害人羅木貴等人於警詢之證述，並
    有匯款資料及監聽譯文等資料在卷，足認被告與共犯陳明田
    等人共同涉犯刑法第340 條、第346 條及洗錢防制法第9條
    第3 項之罪，犯罪嫌疑重大，且因本案被害人人數眾多，被
    告等犯罪所得高達數千萬元，復因該集團在大陸成員尚未破
    獲，有事實足認有實施同一犯罪之虞；又被告與同案被告陳
    明田、黃筱惠、陳孟德、翁德男、李正信、游宏照、游兆良
    等人就涉案情節，不僅被告本身先後供述不一，且與其他共
    犯供述相齟齬，復有共犯林建全在逃，有事實足認有勾串共
    犯及證人之虞，非予羈押顯難進行審判，經本院依刑事訴訟
    法第101 條第1 項第3 款、第101 條之1 第1 項第7 款、第
    8 款之規定，於民國95年5 月22日執行羈押，並禁止接見通
    信，並於羈押期間屆滿前延長羈押1次在案。
  (二)被告主張其家中尚有年邁婆婆及待哺之小孩，均需由其照顧
    等情，上開主張縱屬實，聲請人亦應尋求其他管道協助解決
    其家庭照護問題，並非本院決定是否准予具保停止羈押考量
    之因素，被告據此聲請具保停止羈押，亦屬無據。
  (三)此外，復查無刑事訴訟法第114 條各款之情形，本院斟酌上
    情，因被告否認部分犯行，尚有相關事證待釐清，且共犯間
    之供述相矛盾，復有共犯林建全在逃，有事實足認有勾串共
    犯之虞，被告受羈押之原因仍屬存在，不能因具保而使之消
    滅。是以，本件聲請具保停止羈押，自難准許，應予駁回。
三、依刑事訴訟法第220 條，裁定如主文。
中    華    民    國    95    年    9     月    8     日
                  刑事第十二庭  審判長法  官  施柏宏
                                      法  官  黃宗揚
                                      法  官  洪能超
以上正本證明與原本無異。
如不服本裁定，應於送達後5日內，向本院提出抗告狀。
中    華    民    國    95    年    9     月    8     日
                                      書記官  曾小玲


司法院資訊處製作；財團法人民間司法改革基金會備份。
